【裁判字號】    89,交訴,3
【裁判日期】    890530
【裁判案由】    公共危險等
【裁判全文】
臺灣士林地方法院刑事判決                            八十九年度交訴字第三號
    公  訴  人  臺灣士林地方法院檢察署檢察官
    被      告  乙○○
    選任辯護人  林慶煙律師
右列被告因過失傷害等案件，經檢察官提起公訴（八十八年度偵字第一一七五四號）
，本院判決如左：
    主  文
乙○○駕駛動力交通工具肇事，致人受傷而逃逸，處有期徒刑陸月，緩刑貳年。
被訴過失傷害部分不受理。
    事  實
一、乙○○於民國八十八年十月十日凌晨一時許，駕駛車牌號碼Ｄ五—一五四七號自
    用小客車附載友人陳朝男，沿台北市○○區○○街由東向西行駛，途經台北市○
    ○區○○街四四一巷口欲迴轉時，應注意汽車迴車前須暫停並顯示左轉燈光或手
    勢，看清無來往車輛始得迴轉，而依當時情狀並無不能注意之情形，乃疏未注意
    即貿然迴轉，適有同向後方由甲○○騎乘之車牌號碼ＡＲＺ—七三六號重型機車
    ，亦疏未注意車前狀況且超速行進，發現前方乙○○車輛欲迴轉時始緊急煞車，
    致機車重心不穩滑倒擦撞陳某車輛，甲○○因而受有左肘六Ｘ四公分、左膝七Ｘ
    四公分、左腳四Ｘ一公分等多處擦傷（過失傷害部分已撤回告訴）。乙○○下車
    察看，明知甲○○已因車禍受傷應協助救護，竟於張某打電話時，趁隙駕車逃逸
    ，經甲○○騎車追趕至台北市○○區○○街附近仍未追獲，始抄錄車牌報警處理
    。
二、案經張雄國訴由台北市政府警察局北投分局移請台灣士林地方法院檢察署檢察官
    偵查起訴。
    理  由
甲、被告乙○○肇事逃逸部分
一、訊據被告乙○○坦承於右揭時地與上述時地與甲○○發生車禍，惟否認有肇事逃
    逸犯行，辯稱：伊準備迴轉時，甲○○騎乘機車自後方快速過來，自己滑倒，伊
    並無過失，後來甲○○打電話，伊以為要叫人來，才趕緊離開，甲○○一路追趕
    ，伊躲在巷子裏才未被追到云云。經查：本件被告如何於上述時地迴轉，致甲○
    ○緊急煞車，不慎滑倒撞及被告車輛受傷，事後被告卻趁張某打電話之際駕車逃
    逸，經其追趕至北投區○○街附近未獲等情，已據告訴人甲○○迭於警、偵訊及
    本院訊問時指述明確，並有診斷證明書及警製道路交通事故調查報告表各一份在
    卷可稽，被告雖辯稱係被害人甲○○自行駕車滑倒，即證人陳朝男亦附和其詞供
    證係被害人甲○○自己跌倒，惟依卷附事故現場圖以觀，被告係在交岔路口自路
    邊直接迴轉，自應注意先暫停並顯示左轉燈光或手勢，看清無來往車輛始得迴轉
    ，竟未注竟該被害人機車先行通過即貿然迴車，致被害人發現後緊急煞車致機車
    滑倒受傷，被告自應負過失之責，被告徒以車禍並非直接碰撞即諉稱無過失云云
    ，尚不足採。至於被告另稱因誤認被害人甲○○係打電話找人毆打伊，才趕緊駕
    離去，並非有意逃逸，惟被告自承車禍當時已知被害人確有倒地受傷，自應負救
    護之責，已無於未報警處理即逕行離去之理由，且當時被告與友人陳朝男二人在
    場，被害人卻僅孤身一人並受有擦傷，縱或打電話請求友人到場協助處理，亦屬
    事理之常，被告竟謂害怕遭人毆打始離開現場，況其亦可報警到場即無受害可能
    ，竟捨報案之途而駕車逃逸，並在被害人尾隨追趕下仍未停車處理或駛往警局，
    要難認無肇事逃逸之故意，被告所辯實難採信，其犯行應堪認定。
二、核被告乙○○所為，係犯刑法第一百八十五條之四之駕駛動力交通工具肇事，致
    人死傷而逃逸罪。爰酌被告其智識程度、犯罪對被害人所生損害、被害人甲○○
    於本院八十九年三月三十日審理時表示被告已與其達成和解，及犯後態度等一切
    情狀，量處如主文所示之刑。末查被告前未曾受有期徒刑以上刑之宣告，有台灣
    高等法院檢察署刑案紀錄簡表一份在卷可稽，且事後已與被害人達成和解，經此
    罪刑之宣告，當能知所警惕而無再犯之虞，本院因認以暫不執行其刑為適當，爰
    併予宣告緩刑二年，以啟自新，並觀後效。
乙、被告乙○○過失傷害部分
一、按告訴乃論之罪，告訴人於第一審辯論終結前得撤回其告訴。又告訴經撤回者，
    應諭知不受理之判決，刑事訴訟法第二百三十八條第一項、第三百零三條第三款
    分別定有明文。
二、本件告訴人甲○○告訴被告乙○○過失傷害部分，起訴書認係觸犯刑法第二百八
    十四條第一項前段之過失傷害罪，依同法第二百八十七條之規定，須告訴乃論，
    茲據告訴人甲○○於本院審理時當庭撤回此部分告訴，揆諸前開說明，被告過失
    傷害部分自應諭知不受理之判決。
據上論斷，應依刑事訴訟法第二百九十九條第一項前段、第三百零三條第三款，刑法
第一百八十五條之四、第七十四條第一款，判決如主文。
本案經檢察官徐文豪到庭執行職務。
中      華      民      國      八十九      年      五    月    三十    日
                                臺灣士林地方法院交通法庭
                                    法  官


司法院資訊處製作；財團法人民間司法改革基金會備份。
